【裁判字號】    91,重訴,83
【裁判日期】    920409
【裁判案由】    毒品危害防制條例
【裁判全文】
臺灣高雄地方法院刑事判決                          九十一年度重訴字第八三號
    公  訴  人  臺灣高雄地方法院檢察署檢察官
    被      告  丙○○
    選任辯護人  林樹根律師
                邱麗妃律師
                黃東璧律師
    被      告  乙○○
    選任辯護人  吳玉豐律師
右列被告因毒品危害防制條例案件，經檢察官提起公訴（九十一年度偵字第一七四０
一號），及移
），本院判決如左：
    主    文
丙○○共同連續運輸第二級毒品，累犯，處有期徒刑拾貳年，褫奪公權捌年。第二級
毒品安非他命參拾包（合計驗後淨重貳萬玖仟玖佰貳拾捌點柒柒公克，包裝重壹佰貳
拾肆點捌公克）、殘餘安非他命塑膠袋貳包均沒收銷燬之，水果紙箱貳只沒收。被訴
運輸第三級毒品部分無罪。
乙○○共同運輸第二級毒品，累犯，處有期徒刑柒年陸月，褫奪公權伍年。第二級毒
品安非他命參拾包（合計驗後淨重貳萬玖仟玖佰貳拾捌點柒柒公克，包裝重壹佰貳拾
肆點捌公克）沒收銷燬之。
    事    實
一、丙○○曾於民國（下同）八十八年間因妨害婚姻案件，經臺灣高等法院判處有期
    徒刑四月確定，於八十九年十二月二十日執行完畢。乙○○曾於八十八年間因傷
    害案件，經本院判處有期徒刑四月確定，於八十八年九月二十七日易科罰金執行
    完畢。
二、丙○○明知安非他命業經公告列為毒品危害防制條例第二條第二項第二款所管制
    之第二級毒品，因具成癮性、濫用性及對社會危害性，故不得製造、運輸、販賣
    、意圖販賣而持有、轉讓、施用或持有，竟與綽號「阿財」之不詳姓名年籍成年
    男子共同基於運輸第二級毒品安非他命之犯意聯絡，於九十一年六月間某日，由
    丙○○出面承租高雄縣鳳山市○○街二六三巷八號十二樓房屋（以下簡稱租屋處
    ），作為將來藏放第二級毒品安非他命之處所，嗣於九十一年八月八日中午，丙
    ○○依「阿財」之指示，前往屏東縣里港鄉○○○道路，自某不詳姓名年籍成年
    男子處，取得第二級毒品安非他命三十包（分置於「阿財」所有之二只水果紙箱
    中，合計驗後淨重二九九二八．七七公克，包裝重一二四．八公克）後，駕駛自
    用小客車將上開安非他命自屏東縣里港鄉運輸回高雄縣鳳山市○○街二六三巷八
    號十二樓租屋處，藏置於廚房流理台下方之櫥櫃中。同日晚上，「阿財」以電話
    指示丙○○於翌日將租屋處之鑰匙交予乙○○，由乙○○至租屋處取出三包安非
    他命運輸至他處交予「阿財」。丙○○乃承上揭運輸第二級毒品安非他命之概括
    犯意，並與乙○○、「阿財」共同基於運輸第二級毒品安非他命之犯意聯絡，於
    九十一年八月九日十時許，在高雄縣鳳山市○○路一三六號附近「國峰下午夜市
    停車場」，由丙○○將租屋處之鑰匙交予乙○○，乙○○旋即騎乘ＸＮＺ－九七
    一號機車至租屋處廚房流理台下方之櫥櫃中取出三包安非他命，欲將該三包安非
    他命運輸至高雄縣鳳山市○○路與保泰路口交予「阿財」。乙○○於取得三包安
    非他命後騎機車甫駛出大樓地下停車場時，法務部調查局調查員已接獲線報而在
    附近跟監埋伏，乙○○發覺有異乃加速逃逸，調查員自後追逐至公正路二二三號
    前始將乙○○逮獲，並在機車置物箱內取出安非他命三包，嗣乙○○帶同調查員
    至租屋處廚房流理台下方櫥櫃中取出安非他命二十七包（分置於二箱水果紙箱中
    ）、愷他命二包（另為無罪諭知，詳後述）、電子秤一台、塑膠袋二包（置於大
    型黑色塑膠袋內），另組調查員旋依乙○○之供述於「國峰下午夜市停車場」逮
    獲丙○○。
三、案經法務部調查局臺北市調查處移送臺灣高雄地方法院檢察署檢察官偵查起訴，
    及臺灣臺北地方法院檢察署呈請臺灣高等法院檢察署核轉臺灣高雄地方法院檢察
    署移送併案審理。
    理    由
一、訊據被告丙○○固不否認有於九十一年八月八日依「阿財」之指示，自屏東縣里
    港鄉載運二只水果紙箱回租屋處，並於九十一年八月九日在「國峰下午夜市停車
    場」將租屋處之鑰匙交予被告乙○○之事實，惟辯稱：我從里港將二箱紙箱搬回
    鳳山時，並不知道紙箱內裝什麼東西，「阿財」告訴我裡面是裝大陸酒，我也沒
    有打開箱子來看過，事後才知道是裝安非他命云云。被告乙○○亦不否認於九十
    一年八月九日依「阿財」之指示自租屋處拿三包東西欲交予「阿財」之事實，惟
    辯稱：我是打開紙箱後才知道是安非他命云云。經查：
（一）被告丙○○於調查處訊問時供稱：「九十一年八月八日中午我依「阿財」指示
      駕駛三Ｍ－四一九五號轎車至屏東里港某產業道路停放，我下車遠離，等待「
      阿財」指示，約過了四十分鐘後，「阿財」告訴我毒品已放在後車箱，共有二
      紙箱，我立即將毒品運回倉庫，並獨自將二紙箱之毒品藏放在十二樓倉庫之流
      理台下方。八日晚間「阿財」打電話通知我，九日要出貨三公斤，於是我按照
      以往的出貨模式，聯絡乙○○於九日十時在高雄縣鳳山市○○路及崗山東街口
      之黃昏市場停車場見面，我拿倉庫鑰匙給乙○○，要他取出三公斤安非他命外
      出交易，在我等乙○○將倉庫鑰匙還我時，即為貴處人員逮捕到案。」（見偵
      查卷第二十八頁），於檢察官訊問時供稱：「（問：為何願幫「阿財」載毒品
      ﹖）答：因為我現在生活困苦，他說有東西要放在我那邊，我才讓他把毒品放
      在我這裡。」、「（問：有何代價﹖）答：有時「阿財」會拿新台幣（下同）
      二、三萬元給我。」（見偵查卷第四十八頁反面），於本院中供稱：「（問：
      你幫「阿財」搬運毒品有何好處﹖）答：他本來要給我三萬元，但尚未拿到就
      被查獲。」、「我確實於九十一年八月八日至屏東縣里港鄉自不詳年籍男子處
      拿安非他命三十公斤，我承認有搬運安非他命」「我承認有於九十一年八月八
      日至屏東里港拿二箱安非他命至該屋廚房流理台放置。」、「我有依「阿財」
      的指示從里港載二個紙箱共三十公斤的安非他命回來，放在租屋處廚房流理台
      下的櫥櫃內。」等語（見本院九十一年十一月二十六日、九十一年十二月十二
      日訊問筆錄、九十二年三月二十六日審判筆錄）。被告乙○○於調查處訊問時
      供稱：「九十一年八月九日十時左右我接到丙○○的電話後到鳳山市○○路旁
      之黃昏市場停車場，他拿租屋處的鑰匙給我，要我在流理台下櫃子內二紙箱中
      取出三包安非他命拿回現場給他，我依其指示至上開租屋處拿取三包安非他命
      後，騎機車離開該大樓地下停車場時遇到貴單位人員，一時心慌就加速逃跑，
      將機車棄置於鳳山市○○街巷內，當跑至鳳山市○○路二二三號前即遭貴單位
      人員制伏，並查獲該三包安非他命。」（見偵查卷第五頁），於檢察官訊問時
      供稱：「是丙○○拿鑰匙叫我去新樂街十二樓拿東西，在前一天「阿財」叫丙
      ○○拿鑰匙給我叫我去拿毒品。」、「（問：為何幫「阿財」拿東西﹖）答：
      我缺錢，「阿財」說最近我們沒有錢，問我們要不要賺這個。」、「去拿東西
      時知否是毒品﹖）答：知道。」、「（問：三公斤之安非他命是否要販賣﹖）
      答：「阿財」要我載去給他，他說如果載去給他，會給我一些錢。」、「（問
      ：如果順利自丙○○那裡取得鑰匙，對你有何好處﹖）答：因我要繳罰金及信
      用卡，所以才要去拿，「阿財」說若成功可得數萬元。」（見偵查卷第四十六
      頁反面、第四十七頁、第四十九頁、第五十八頁反面、第八十一頁反面），於
      檢察官聲請本院羈押訊問時供稱：「扣案之毒品都是「阿財」的，他交代丙○
      ○叫我去拿，我是依「阿財」的指示從鳳山新樂街運送到公正路，這是我第一
      次幫他們運送毒品。」（見本院九十一年度聲羈字第五八九號卷第四、五頁）
      ，於本院中供稱：「是「阿財」叫我向丙○○拿該屋之鑰匙到廚房流理台下拿
      三包安非他命到鳳山市○○路交給「阿財」本人，我只有拿過這一次，我拿到
      安非他命時在該大樓出地下停車場處，發現有調查員，我一直逃到鳳山市○○
      路時才被逮獲。」等語（見本院九十一年十二月十二日訊問筆錄）。互核彼等
      供述，足見被告丙○○自屏東縣里港鄉將三十包安非他命運輸回租屋處，及被
      告乙○○自租屋處將三包安非他命運輸至高雄縣鳳山市○○路與保泰路口之時
      ，均已明確知悉所運輸之物品為第二級毒品安非他命，且被告二人均係為賺取
      酬勞而為「阿財」運輸安非他命等情應堪認定。
（二）參以查獲本案之調查員即證人甲○○於本院調查中證稱：「九十一年八月九日
      我們跟監鎖定丙○○，他從沱江街住處出來後我們就跟監他，他與一名女子開
      車在鳳山市繞，他在鳳山市的幾處公共電話打電話，然後他又至鳳山市○○路
      一三六號附近之「國峰下午夜市停車場」在車內等人，後來乙○○騎機車過來
      到丙○○車邊，丙○○拿鑰匙給他，乙○○就離開了，我們另一組同仁就再跟
      監乙○○到租屋處，待他進出裡面拿東西出來時，我們以偵防車攔他，他逃跑
      ，至鳳山市○○路時他棄車逃逸，隨即被我們同仁逮獲，同時在他車上查獲安
      非他命三公斤，我們另一組人員在「國峰下午夜市停車場」內逮獲丙○○。乙
      ○○被查獲後同意帶我們回租屋處起獲其他毒品等物，該屋內並沒有任何傢俱
      ，乙○○自己在打開廚房流理台下的櫥櫃，裡面有二個水果紙箱，二個紙箱內
      全部是安非他命，旁邊另放有愷他命、電子秤、紅色塑膠袋。查獲時被告二人
    均承認他們知道所拿的東西是毒品，在調查局製作調查筆錄時，我們並未以刑
      求或其他不正方法取供，調查筆錄均是在他們自由意識下所為之陳述。」等語
      （見本院九十一年十二月五日訊問筆錄）。又經本院勘驗查獲過程之錄影帶內
      容為：被告乙○○帶同調查員至租屋處，屋內廚房流理台下櫥櫃內有二只水果
      紙箱，均已打開，紙箱內均放安非他命晶體，在另邊流理台下櫥櫃內起出黑色
      塑膠袋，內有電子秤、愷他命二包，在同一櫥櫃內黑色塑膠袋旁有紅色塑膠袋
      二包，放置紙箱與放置黑色塑膠袋的廚櫃不相通，此有本院九十一年十二月十
      二日勘驗筆錄可稽。此外，復有疑似安非他命晶體三十包、殘餘疑似安非他命
      晶體塑膠袋二包、水果紙箱二只扣案可資佐證，扣案之疑似安非他命晶體三十
      包經送請法務部調查局鑑定結果，確為安非他命（合計驗後後淨重二九九二八
      ．七七公克，包裝重一二四．八公克），有該局調科壹字第０九一二三０五三
      六六０號檢驗通知書一紙在卷可稽（見偵查卷第二十二頁），扣案之殘餘疑似
      安非他命晶體塑膠袋二包經送高雄醫學大學附設中和紀念醫院檢驗結果，確有
      殘餘第二級毒品安非他命，有該院九十一年十二月十四日第九一一二－六四號
      檢驗報告書一紙在卷可憑（見本院卷），且包裝安非他命之內層包裝袋上所採
      之指紋經比對結果，確與被告丙○○之左食指指紋相同，亦有法務部調查局九
      十一年九月二日調科貳字第０九一二三０五四二五０號函一紙在卷可按。準此
      ，更足以證明被告二人確係明知扣案之晶體物三十包為第二級毒品安非他命，
      仍共同基於運輸第二級毒品之犯意，而為本件運輸安非他命之犯行甚明。
（三）綜上所述，足見被告丙○○確與「阿財」共同基於運輸安非他命之犯意聯絡，
      自屏東縣里港鄉將三十包安非他命運輸回租屋處，被告丙○○、乙○○、「阿
      財」復基於運輸安非他命之犯意聯絡，自租屋處將三包安非他命運輸至高雄縣
      鳳山市○○路與保泰路口之事實已甚明確，被告二人上開所辯均係事後卸責之
      詞，不足採信，渠等犯行均堪認定。且被告二人亦無毒品危害防制條例第十七
      條供出毒品來源因而破獲得減輕其刑之情形，併予敘明。
二、查安非他命係屬毒品危害防制條例第二條第二項第二款之第二級毒品；又查「毒
    品危害防制條例（原肅清煙毒條例）所謂之運輸，不以國外輸入國內或國內輸出
    國外為限，其在國內運輸者亦屬之，零星夾帶或短途持送得斟酌實際情形依持有
    煙毒罪論科。」（司法院院解字第三五四一號解釋意旨參照），「院解字第三五
    四一號解釋係指無運輸或販賣之意圖單純持有煙毒者而言，並非謂凡零星夾帶或
    短途持送煙毒者不問其犯意如何概論以持有煙毒之罪。」（司法院院解字第三八
    五三號解釋意旨參照）；且運輸不以為他人運輸為要件，即為自己運輸者，亦包
    括在內。被告丙○○自屏東縣里港鄉將三十包安非他命運輸回高雄縣鳳山市○○
    街二六三巷八號十二樓，被告乙○○自高雄縣鳳山市○○街二六三巷八號十二樓
    將其中三包安非他命運輸至高雄縣鳳山市○○路與保泰路口，均非所謂「零星夾
    帶」或「短途持送」之情形，衡諸上開解釋意旨，及被告二人均已著手將安非他
    命帶運送之情，足認渠等所為已該當運輸安非他命之構成要件。核被告丙○○
    、乙○○所為，均係犯毒品危害防制條例第四條第二項之運輸第二級毒品安非他
    命罪。被告丙○○自屏東縣里港鄉將三十包安非他命運輸回租屋處之犯行，與「
    阿財」有犯意聯絡及行為分擔，均為共同正犯；被告乙○○自租屋處欲將三包安
    非他命運輸至高雄縣鳳山市○○路與保泰路口，而在途中之公正路二二三號前被
    查獲之犯行，與被告丙○○及「阿財」間有犯意聯絡及行為分擔，均為共同正犯
    。被告丙○○先後二次運輸安非他命之犯行，時間緊接，犯罪構成要件相同，顯
    係基於概括犯意而為之，為連續犯，應依刑法第五十六條之規定論以一罪，並加
    重其刑。被告二人持有安非他命之低度行為，均已被運輸安非他命之高度行為所
    吸收，故不另論渠等持有第二級毒品安非他命罪。被告丙○○曾於八十八年間因
    妨害婚姻案件，經臺灣高等法院判處有期徒刑四月確定，於八十九年十二月二十
    日執行完畢；被告乙○○曾於八十八年間因傷害案件，經本院判處有期徒刑四月
    確定，於八十八年九月二十七日易科罰金執行完畢等情，均經被告二人供明並有
    台灣高雄地方法院檢察署刑案資料查註記錄表、台灣高等法院被告全國前案記錄
    表在卷可憑，茲於執行完畢後五年以內再犯有期徒刑以上之本罪，均為累犯，除
    法定刑無期徒刑不得加重外，均應依刑法第四十七條之規定加重其刑，被告丙○
    ○同時有連續犯及累犯之法定加重事由，應依刑法第七十條之規定遞加重之。審
    酌被告二人均係因貪圖酬勞而參與運輸毒品犯行，致罹重典，被告丙○○運輸之
    安非他命三十包達約三十公斤，被告乙○○運輸之安非他命為其中之三包，惟上
    開安非他命經警及時查獲，而未流入市面供人施用，危害尚非鉅大，被告二人亦
    尚未獲取報酬，及渠等之智識程度（被告丙○○係國中肄業，被告乙○○係高職
    畢業）、所生之危害、犯後坦承部分犯行、頗有悔意、態度尚稱良好等一切情狀
    ，爰分別量處如主文所示之刑，以資懲儆，又依被告二人所犯運輸第二級毒品罪
    之性質，認均有褫奪公權之必要，爰併予宣告被告丙○○褫奪公權八年，被告乙
    ○○褫奪公權五年。查獲之安非他命三十包（合計驗後淨重二九九二八．七七公
    克，包裝重一二四．八公克）、殘餘安非他命之塑膠袋二包（安非他命附著於塑
    膠袋，無從將安非他命自塑膠袋中析離），均應依毒品危害防制條例第十八條第
    一項前段之規定沒收銷燬之，至鑑驗耗用之安非他命既已滅失，自無庸宣告沒收
    銷燬；扣案之水果紙箱二只係「阿財」所有供其與被告丙○○共同運輸安非他命
    所用之物，應依毒品危害防制條例第十九條第一項之規定宣告沒收。至扣案之第
    三級毒品愷他命二包（合計驗後淨重一九七一．四五公克，包裝重一二．九七公
    克）、殘餘第一級毒品海洛因之電子秤一台，雖均係屬毒品，惟與本案被告運輸
    第二級毒品安非他命之犯行尚無關聯，爰不予宣告沒收銷燬；扣案之ＸＮＺ－九
    七一號機車一輛，係案外人陳錦衣所有，有公路監理電子閘門－車號查詢重型機
    車車籍一紙在卷可按，並非被告二人或「阿財」所有之物，爰不予宣告沒收；扣
    案之租屋處鑰匙一串、ＮＯＫＩＡ廠牌行電話二支、ＳＩＭ卡二張，亦均與被告
    運輸安非他命之犯行無直接關聯，爰均不予宣告沒收。
三、公訴意旨另以：被告丙○○為賺取三萬元之不法利益，竟聽從「阿財」之指示，
    於九十一年六月間，在高雄縣鳳山市○○街二六三巷八號十二樓租屋，作為將來
    藏放第三級毒品愷他命之地點，旋於同年八月八日中午，再依「阿財」之指示，
    前往屏東縣里港鄉○○○道路，自某不詳姓名年籍成年男子處，取得第三級毒品
    愷他命二公斤後，將上開愷他命自屏東縣里港鄉運輸回租屋處，藏置於廚房流理
    台下方之櫥櫃中，因認被告丙○○亦涉犯毒品危害防制條例第四條第三項運輸第
    三級毒品愷他命罪嫌。
四、按犯罪事實應依證據認定之，無證據不得推定其犯罪事實；又不能證明被告犯罪
    或其行為不罰者，應諭知無罪之判決；刑事訴訟法第一百五十四條、第三百零一
    條第一項分別定有明文。次按事實之認定，應憑證據，如未能發現相當證據，或
    證據不足以證明，自不能以推測或擬制之方法，以為裁判基礎；又認定不利於被
    告之事實，須依積極證據，苟積極證據不足為不利於被告事實之認定時，即應為
    有利於被告之認定，更不必有何有利之證據；又刑事訴訟上證明之資料，無論其
    為直接或間接證據，均須達於通常一般之人均不致有所懷疑，而得確信其為真實
    之程度，始得據為有罪之認定，若其關於被告是否犯罪之證明未能達此程度，而
    有合理性懷疑之存在，致使無從形成有罪之確信，根據「罪證有疑，利於被告」
    之證據法則，即不得遽為不利被告之認定；此有最高法院四十年台上字第八六號
    、三十年上字第八一六號、七十六年度台上字第四九八六號判例意旨可資參照。
    且「罪疑惟輕」、「無罪推定」原本即為刑事訴訟法之大原則，尤其晚近刑事訴
    訟制度與憲法保障人權思想相結合下，該二原則益形重要，此由最高法院於九十
    年九月四日以九十年度第七次刑事庭會議決議二十五年上字第三七０六號判例（
    該判例之要旨為：審理事實之法院，對於被告之犯罪證據，應從各方面詳予調查
    ，以期發現真實，苟非調查之途徑已窮，而被告之犯罪嫌疑仍屬不能證明，要難
    遽為無罪之判斷。）不再援用，亦可見其端倪。
五、訊據被告丙○○堅決否認有何運輸第三級毒品愷他命之犯行，辯稱：我依「阿財
    」之指示自里港將二箱紙箱搬回租屋處廚房流理台下方櫥櫃時，就有看到櫥櫃內
    有黑色塑膠袋，當時我不知道塑膠袋內裝什麼東西，遭警查獲後才知道裡面裝有
    愷他命等語。經查：被告丙○○雖曾於調查處訊問時供稱：「該二公斤之愷他命
    是上一次赴屏東里港拿取安非他命時，一併取回的，一直都放在那裡。」（見偵
    查卷第二十九頁），然其嗣於本院審理中則翻異前供改稱：「之前「阿財」有載
    我去該屋，但我沒有進去，我有看見「阿財」拿一個黑色塑膠袋到屋內放，他沒
    有告訴我黑色塑膠袋內放何物。」、「我承認於九十一年八月八日至屏東里港拿
    二箱安非他命回來，至於愷他命及電子秤等物不是我拿的，是我拿安非他命去放
    時，就有一個袋子放在裡面，我不知道該袋子裡面是放何物。」（見本院九十一
    年十一月二十六日、九十一年十二月五日訊問筆錄）；參以證人甲○○證稱：「
    乙○○被查獲後同意帶我們回租屋處起獲其他毒品等物，該屋內並沒有任何傢俱
    ，乙○○自己在打開廚房流理台下的櫥櫃，裡面有二個水果紙箱，二個紙箱內全
    部是安非他命，旁邊另放有愷他命、電子秤、紅色塑膠袋。查獲之毒品來源我們
    不知道，是丙○○自己供承他去里港取回來的，丙○○並供承他在九十一年八月
    八日至屏東里港拿回二箱安非他命，愷他命是之前從里港拿回來的，至於是何時
    去拿的以及是否丙○○或其他人去拿的，丙○○不願意講。我們能掌握的只有他
    於九十一年八月八日至屏東里港拿回二箱安非他命而已。」等語（見本院九十一
    年十二月五日訊問筆錄）；且租屋處廚房流理台下廚櫃內二只水果紙箱中均置放
    安非他命，在另邊流理台下廚櫃內之黑色塑膠袋中置放有電子秤一台、愷他命二
    包，在黑色塑膠袋旁有紅色塑膠袋二包，放置紙箱與放置黑色塑膠袋的廚櫃不相
    通等情，亦經本院勘驗查獲過程之錄影帶內容屬實，有本院九十一年十二月十二
    日勘驗筆錄可憑。準此，足見放置安非他命之水果紙箱與放置愷他命之黑色塑膠
    袋雖均放在租屋處廚房流理台下，然係分別放在不相通之二個櫥櫃內，且查獲本
    案之調查員亦自承其只能掌握被告丙○○於九十一年八月八日至屏東里港拿回二
    箱安非他命之犯行，此外，復無其他積極證據足以證明被告丙○○有運輸愷他命
    之犯行，本院認不能以被告丙○○在調查處之惟一自白，遽認被告丙○○有運輸
    第三級毒品之犯行，是被告丙○○辯稱：我從里港將二箱紙箱搬回租屋處廚房流
    理台下方櫥櫃時，就有看到櫥櫃內有黑色塑膠袋，當時我不知道塑膠袋內裝什麼
    東西，遭警查獲後才知道裡面裝有愷他命等情應屬實在而可採認。
六、綜上所述各情，衡諸上開規定及判例意旨，公訴人所舉對被告丙○○涉嫌運輸第
    三級毒品愷他命之不利證據，尚未達到通常一般之人均不致有所懷疑，得確信其
    為真實之程度，而有合理之懷疑存在，本院無從形成有罪之確信，此外，復查無
    其他積極證據足以證明被告丙○○有何公訴人所指運輸第三級毒品愷他命之犯行
    ，此部分之犯罪不能證明，自應為無罪判決之諭知。
七、檢察官移送併案部分（臺灣高雄地方法院檢察署九十一年度偵字第二七一五四號
    ），雖未經檢察官起訴，惟此部分與前揭起訴部分之犯罪事實均相同，屬於單純
    一罪，為事實上之同一案件，本院自得併以審理，附此敘明。
據上論斷，應依刑事訴訟法第二百九十九條第一項前段、第三百零一條第一項，毒品
危害防制條例第四條第二項、第十八條第一項前段、第十九條第一項，刑法第十一條
、第二十八條、第五十六條、第四十七條、第三十七條第二項，判決如主文。
本案經檢察官李靜文到庭執行職務。
中      華      民      國    九十二    年      四      月      九      日
                                  臺灣高雄地方法院刑事第二庭
                                    審判長法  官  莊  崑  山
                                          法  官  柯  彩  燕
                                          法  官  孫  啟  強
右正本證明與原本無異。
如不服本判決，應於判決送達後十日內，向本院提出上訴狀。
                                          書記官  盧  雅  婷
中      華      民      國    九十二    年      四      月      九      日
附錄本判決論罪科刑之法條：
毒品危害防制條例第四條第二項：
製造、運輸、販賣第二級毒品者，處無期徒刑或七年以上有期徒刑，得併科新臺幣七
百萬元以下罰金。


司法院資訊處製作；財團法人民間司法改革基金會備份。
